臺灣高等法院刑事判決
110年度上訴字第521號
上  訴  人  
即  被  告  陳榮達


上列上訴人即被告因詐欺等案件，不服臺灣新北地方法院109年
度訴字第615號，中華民國109年12月25日第一審判決（起訴案號
：臺灣新北地方檢察署109年度偵字第244號；併辦案號：臺灣臺
北地方檢察署109年度偵字第16797號、臺灣新北地方檢察署109
年度偵字第19243號），提起上訴，本院判決如下：
    主  文
上訴駁回。
    事  實
一、乙○○於民國108年9月23日，參與真實姓名、年籍均不詳之LI
    NE通訊軟體暱稱「家豪」、「大象」（以下逕以其等暱稱稱
    之）及其他真實姓名、年籍不詳之人所組成之詐欺集團（無
    證據證明該詐欺集團內有未滿18歲之人，下稱本案詐欺集團
    ），擔任詐騙集團提領、上繳詐欺所得之車手，約定報酬為
    每日提領金額之1%至2%。乙○○知悉所拿取之款項均為被害人
    遭詐騙之不法所得，且其將贓款交給上游亦會隱匿不法所得
    之去向、所在而製造金流斷點，仍與「家豪」等人及其等所
    屬本案詐欺集團成員共同意圖為自己不法之所有，基於三人
    以上共同詐欺取財及洗錢之犯意聯絡，由本案詐欺集團成員
    ，分別於附表所示詐欺時間，以附表所示詐欺方式，向附表
    所示之人施行詐術，致附表所示之人均陷於錯誤，分別於附
    表「匯款時間」欄所示時間，匯款如附表「匯款金額」欄所
    示款項至本案詐欺集團成員所指定如附表「匯入帳戶」欄所
    示帳戶；嗣乙○○與「家豪」以LINE通訊軟體聯繫並依指示至
    指定地點，向本案詐欺集團成員拿取人頭帳戶提款卡，復經
    「家豪」以LINE通訊軟體告知該提款卡密碼後，即依「家豪
    」指示，先後於附表「提領時間」、「提領地點」欄所示時
    、地，分別自前揭「匯入帳戶」欄所示帳戶接續提領如附表
    「提領金額」欄所示款項，並各從中取得當日之報酬後，旋
    將所剩餘贓款交予「大象」，以此方式掩飾、隱匿上開犯罪
    所得之本質、來源及去向，乙○○並因此領取新臺幣（下同）
    2,000元報酬。嗣經甲○○及丙○○發覺受騙，報警處理，始循
    線查悉上情。
二、案經甲○○及丙○○訴由新北市政府警察局新莊分局報告臺灣新
    北地方檢察署檢察官偵查起訴；甲○○訴由嘉義市政府警察局
    刑事警察大隊報告臺灣新北地方檢察署檢察官及訴由臺南市
    政府警察局佳里分局報告臺灣臺南地方檢察署檢察官呈請臺
    灣高等檢察署檢察長移轉臺灣臺北地方檢察署檢察官偵查後
    移送併辦。
    理  由
壹、證據能力
一、按被告以外之人於審判外之陳述，雖不符刑事訴訟法第159
    條之1、159條之2、159條之3、159條之4等規定，而經當事
    人於審判程序同意作為證據，法院審酌該言詞陳述或書面陳
    述作成時之情況，認為適當者，亦得為證據。當事人、代理
    人或辯護人於法院調查證據時，知有第159條第1項不得為證
    據之情形，而未於言詞辯論終結前聲明異議者，視為有前項
    之同意，刑事訴訟法第159條之5定有明文。本案當事人就下
    述供述證據方法之證據能力，於言詞辯論終結前均未異議，
    而經本院審酌各該證據方法之作成時，並無其他不法之情狀
    ，均適宜為本案之證據，依刑事訴訟法第159條之5之規定，
    有證據能力。
二、至於其餘資以認定本案犯罪事實之非供述證據，亦查無違反
    法定程序取得之情形，依刑事訴訟法第158條之4反面規定，
    應具證據能力。
貳、實體方面
一、訊據被告固坦承有依「家豪」指示於附表「提領時間」、「
    提領地點」欄所示時、地，提領如附表「提領金額」欄所示
    款項，並在取得當日報酬後，所剩餘贓款交予「大象」之事
    實，惟矢口否認有何三人以上共同詐欺取財及洗錢之犯行，
    辯稱：伊是看報紙被騙，伊之前都在大陸，因母親生病回來
    看病，想說兼差看報紙找工作被騙云云。惟查：
　㈠被告於108年9月23日前某日透過報紙上廣告之「家豪」、「
    大象」及其他真實姓名、年籍不詳之人之本案詐欺集團應徵
    「外務」之工作，得悉工作內容為依指示為公司提領款項，
    每日可領取提領金額之1%至2%之報酬，由本案詐欺集團成員
    ，分別於附表所示詐欺時間，以附表所示詐欺方式，向附表
    所示之人施行詐術，致附表所示之人均陷於錯誤，分別於附
    表「匯款時間」欄所示時間，匯款如附表「匯款金額」欄所
    示款項至本案詐欺集團成員所指定如附表「匯入帳戶」欄所
    示帳戶；「家豪」以LINE通訊軟體指示被告至指定地點，向
    本案詐欺集團成員拿取人頭帳戶提款卡，並告知提款卡密碼
    後，被告即依「家豪」指示，分別於附表「提領時間」、「
    提領地點」欄所示時、地，分別自前揭「匯入帳戶」欄所示
    帳戶接續提領如附表「提領金額」欄所示款項，並各從中取
    得當日之報酬後，旋將所剩餘贓款交予「大象」，被告因此
    領取2,000元之報酬，業據被告於警詢、偵查、原審及本院
    審理時均自承不諱，且經證人即告訴人甲○○、丙○○於警詢中
    證述明確(見108年度他字第7615號偵查卷第13至16頁)，並
    有第一商業銀行歸仁分行帳號00000000000000號帳戶交易明
    細表、台中商業銀行帳號0000000000000000000 號帳戶交易
    明細表、監視錄影器畫面翻拍照片、內政部警政署反詐騙案
    件紀錄表、佳里分局佳里派出所受理詐騙帳戶通報警示簡便
    格式表、金融機構聯防機制通報單、交易明細表、新北市政
    府警察局海山分局埔墘派出所受理詐騙帳戶通報警示簡便格
    式表、內政部警政署反詐騙案件紀錄、車輛詳細資料報表、
    第一商業銀行總行109年2月3日一總營集字第06388號函暨所
    附歷史交易明細表、台中商業銀行總行109年2月3日中業執
    字第1090001746號函暨所附交易明細、監視錄影器畫面翻拍
    照片、第一商業銀行總行109年4月14日一總營集字第37844
    號函暨所附客戶基本資料及歷史交易明細表、LINE通訊軟體
    對話紀錄等件在卷可參（見109年度偵字第244號偵查卷第11
    至14頁及背面、第16至18頁、第22頁及背面、第23頁背面、
    第24頁背面、第25、35至36、38至40頁、109年度偵字第192
    43號卷第155至163頁、原審109年度審訴字第640卷第47至51
    、107至151頁），此部分事實，應堪認定。
　㈡被告固然辯稱其係透過報紙應徵工作，按公司指示提領款項
    ，並將款項交予「大象」，不知對方是詐欺集團云云，然：
　⒈關於被告從事本件業務工作之過程，被告於警詢時供稱：1 0
    8年9月22日對方到伊家附近和伊面試，對方說伊應徵的是遊
    戲，幫客戶領錢，交給公司，伊有問為何不在公司面試，對
    方說總公司在台南，會派人來面試，由「家豪」指揮伊提款
    ，「大象」負責收伊款項等語（見109年度偵字第244號偵查
    卷第4至5頁）；於偵查中供稱：應徵的人到伊家來看伊雙證
    件還拍照等語（見前揭偵查卷第30頁背面）；於原審準備程
    序時供稱：伊沒投履歷，是電話聯絡對方就來找伊，說是遊
    戲場博彩公司，伊負責外務，幫客人提領款項交回公司，公
    司會換成籌碼給客人等語 (見原審卷第158頁)；於本院準備
    程序時供稱：伊應徵的公司在台南，伊沒去過，公司派人到
    伊家來面試等語 (見本院卷第62頁)，顯見被告僅透過電話
    與對方聯繫，在面試之過程與一般正常工作之應徵多係在公
    司內進行之程序不同，對於公司名稱、營業地址、營業項目
    、主管名字等對於求職至關重要之事項，均未瞭解，此與一
    般從事正當職業之人會與僱主直接且密切往來，而知悉為何
    人服務之常情迥然相異，且被告稱其應徵工作係收取款項，
    卻係依指示收取款項再以迂迴方式繳回，則被告對於工作內
    容是否合法、正常一節，本應心生懷疑。
　⒉又金融機構帳戶之存摺、提款卡具專屬、私密性，並以本人
    使用為原則，縱偶遇特殊情況而將存摺、提款卡、提款卡密
    碼交付他人者，亦恆與該收受者具相當信賴關係，原無任意
    交付他人使用之理，是苟非意在將該存款帳戶作為犯罪之不
    法目的或掩飾真實身份，實無蒐集他人存款帳戶金融卡及提
    款密碼之必要。準此，依一般人之社會生活經驗，如持有存
    摺、提款卡等帳戶資料者，特意不自行提領金融機構帳戶內
    款項，反而支付代價委由他人以隨機選定之任意地點，由自
    動櫃員機提領款項據以交付，則應徵提領款項者，對依指示
    所提領金融機構帳戶內款項可能係詐欺所得之不法來源、所
    領取之包裹可能涉及不法等情，當有合理之預期。佐以詐欺
    集團利用車手提領人頭金融機構帳戶款項或領取包裹，業經
    報章媒體多所披露，並屢由政府及新聞為反詐騙宣導，是一
    般具有通常智識之人，均可知支付薪資委由他人提領金融機
    構帳戶款項者，多係藉此取得不法犯罪所得，且隱匿金融機
    構帳戶內資金實際取得人之身分，以逃避追查。再者，現今
    金融服務遠已不同於往昔傳統金融產業，金融機構與自動櫃
    員機等輔助設備隨處可見且內容多樣化，尤其電子、網路等
    新興金融所架構之服務網絡更綿密、便利，甚且供無償使用
    ，此為吾人日常生活所習知，而正常人多會透過金融機構轉
    匯款項，倘捨此不為，刻意以輾轉隱晦之方式運送款項，應
    係為掩人耳目、躲避警方查緝。被告自述為大專肄業、行為
    時50餘歲、自己經商等情（見本院卷第116頁），其有相當
    智識程度及社會經驗，為心智成熟健全之成年人，對上情當
    知之甚詳。再被告提領款項後，並非直接至公司交付，而係
    持至指定地點，交付予「大象」，所採取之運送款項方式顯
    甚為輾轉、隱晦，若非為掩飾不法行徑，以避免偵查機關藉
    由金融機構匯款紀錄，而追緝其等真實身分，當無大費周章
    刻意出資僱請被告為此行為之必要。
　⒊又依被告於警詢時自承：公司成員用LINE聯繫伊到某地點等
    待，就會有人拿包裹給伊，包裹裡有金融卡或存簿，伊拿到
    金融卡或存簿後要用LINE拍照回報給公司，伊大概收過10本
    存簿及提款卡等語（見臺南市政府警察局佳里分局刑案偵 
    查卷宗第10至11頁）；「家豪」告知伊去何處向何人領取提
    款卡，並以LINE告知伊提款卡密碼，再依「家豪」指示去試
    提款卡可否使用，把單子印出來PO在群組，之後等通知伊拿
    哪一張提款卡提款多少錢，領完錢回報，等通知繼續提款，
    錢領的差不多了，會約地點把當日提領的款項交付予「大象
    」，伊薪水從當日提領款項之現金拿取1%等語（見109年度
    偵字第19243號偵查卷第127至128頁），衡情，倘若如被告
    所述其所為係為遊戲場之客人提領款項並繳回公司，何以猶
    須被告透過「試卡」始知該金融卡是否可正常使用，經歷於
    此，智識正常之人應可輕易覺察其中蹊蹺及不法之處，且持
    提款卡至自動櫃員機提領金錢、交付款項，此一工作內容實
    無須耗費多大之勞力，被告卻可於提款後從中取得1%至2%為
    當日之報酬，不僅無任何薪資單或領據為憑，與一般公司之
    發薪及出帳程序有異，其付出之勞力與獲得之報酬亦顯不相
    當，在在與常情未合。是被告依「家豪」指示提領款項時，
    對於自己所應徵工作係為詐欺車手，所提領款項可能係詐欺
    所得等情，應有所知悉，卻仍依指示提領、交付款項，協助
    詐欺集團領得贓款，完成詐欺取財計畫，且就該集團成員至
    少有「家豪」、「大象」等人一節復已供述如前，被告自有
    與詐欺集團為三人以上共同詐欺取財犯行之犯意。
　⒋綜上，被告明知「家豪」等人係從事詐欺不法行為有所認知
    ，及其所領取、交付者並非合法之款項，卻參與本案詐騙集
    團參與實施詐欺犯罪之構成要件行為，是被告之行為已符合
    三人以上共同詐欺取財之要件。被告前揭所辯，應係事後卸
    責之詞，委無足採。　
　㈢洗錢防制法部分
　⒈洗錢防制法業於105年12月28日修正公布，並於106年6月28日
    生效施行（下稱新法）。修正前該法（下稱舊法）將洗錢行
    為區分為將自己犯罪所得加以漂白之「為自己洗錢」及明知
    為非法資金，卻仍為犯罪行為人漂白黑錢之「為他人洗錢」
    兩種犯罪態樣，且依其不同之犯罪態樣，分別規定不同之法
    定刑度。惟洗錢犯罪本質在於影響合法資本市場並阻撓偵查
    ，不因為自己或為他人洗錢而有差異，且洗錢之行為包含處
    置（即將犯罪所得直接予以處理）、多層化（即為使偵查機
    關難以追查金流狀況，以迂迴層轉、化整為零之多層化包裝
    方式，掩飾或隱匿特定犯罪所得）及整合（即收受、持有或
    使用他人犯罪所得，使該犯罪所得披上合法之外衣，回歸正
    常金融體系）等各階段行為，其模式不祇一端。上開為自己
    或為他人洗錢之二分法，不僅無助於洗錢之追訴，且徒增實
    務認定及論罪科刑之困擾。故而為澈底打擊洗錢犯罪，新法
    乃依照國際防制洗錢金融行動工作組織（Financial Action
     Task Force ，下稱FATF）40項建議之第3項建議，並參採
    聯合國禁止非法販運麻醉藥品和精神藥物公約及聯合國打擊
    跨國有組織犯罪公約之洗錢行為定義，將洗錢行為之處置、
    多層化及整合等各階段，全部納為洗錢行為，而於新法第2
    條規定：「本法所稱洗錢，指下列行為：一、意圖掩飾或隱
    匿特定犯罪所得來源，或使他人逃避刑事追訴，而移轉或變
    更特定犯罪所得。二、掩飾或隱匿特定犯罪所得之本質、來
    源、去向、所在、所有權、處分權或其他權益者。三、收受
    、持有或使用他人之特定犯罪所得」，以求與國際規範接軌
    。又因舊法第3條所規範洗錢犯罪之前置犯罪門檻，除該條
    所列舉特定嚴重危害社會治安及經濟秩序之犯罪暨部分犯罪
    如刑法業務侵占等罪犯罪所得金額須在新臺幣（下同）5百
    萬元以上者外，限定於法定最輕本刑為5年以上有期徒刑以
    上之刑之「重大犯罪」，是洗錢行為必須以犯上述之罪所得
    財物或財產上利益為犯罪客體，始成立洗錢罪，過度限縮洗
    錢犯罪成立之可能，亦模糊前置犯罪僅在對於不法金流進行
    不法原因之聯結而已，造成洗錢犯罪成立門檻過高，洗錢犯
    罪難以追訴。故新法參考FATF建議，就其中採取門檻式規範
    者，明定為最輕本刑為6月以上有期徒刑以上之刑之罪，並
    將「重大犯罪」之用語，修正為「特定犯罪」；另增列未為
    最輕本刑為6月以上有期徒刑以上之刑之罪所涵括之違反商
    標法等罪，且刪除有關犯罪所得金額須在5百萬元以上者，
    始得列入前置犯罪之限制規定，以提高洗錢犯罪追訴之可能
    性。從而新法第14條第1項之一般洗錢罪，祇須有同法第2條
    各款所示行為之一，而以同法第3條規定之特定犯罪作為聯
    結即為已足。另過去實務認為，行為人對犯特定犯罪所得之
    財物或利益作直接使用或消費之處分行為，或僅將自己犯罪
    所得財物交予其他共同正犯，祇屬犯罪行為之一部分或犯罪
    後處分贓物之行為，非本條例所規範之洗錢行為，惟依新法
    規定，倘行為人意圖掩飾或隱匿特定犯罪所得來源，而將特
    定犯罪所得直接消費處分，甚或交予其他共同正犯予以隱匿
    ，或由共同正犯以虛假交易外觀掩飾不法金流移動，即難認
    僅係單純犯罪後處分贓物之行為，應仍構成新法第2條第1款
    或第2款之洗錢行為（最高法院109年台上字第5869號判決意
    旨參照）。
　⒉查本件被告所參與詐欺集團所分擔之工作內容，係提款本案
    詐騙集團成員向告訴人詐欺取得之款項後，再依指示至指定
    地點交付予「大象」，則被告所為自有掩飾所屬詐騙集團犯
    罪所得之去向，並造成資金斷點，使司法機關難再進一步追
    查該集團其他成員之真實身分，此部分所為應構成洗錢防制
    法第2條第1、2款之洗錢行為。
　㈣綜上，本案事證明確，被告犯行洵堪認定，應予依法論科。
二、論罪科刑　　　
　㈠核被告所為，係犯刑法第339條之4第1項第2款之三人以上共
    同詐欺取財罪及洗錢防制法第14條第1項之洗錢罪。 　
　㈡被告與「家豪」、「大象」等人及本案詐欺集團其他成員間
    就上開詐欺取財及洗錢犯行，具有犯意聯絡及行為分擔，均
    應論以共同正犯。
　㈢被告分別於如附表編號1、2所示之提領時間、提領地點，先
    後多次操作自動櫃員機提領如附表編號1、2「提領金額」欄
    所示款項，客觀上有如附表編號1、2所示之多次提領舉動，
    均係於密切之時間、出於同一行為決意、侵害同一法益，各
    行為之獨立性極為薄弱，依一般社會健全觀念，在時間差距
    上，難以強行分離，應各視為數個舉動之接續施行，合為包
    括之一行為予以評價為宜，均應論以接續犯之一罪。
　㈣又被告附表編號1、2所犯之三人以上共同詐欺取財罪、一般
    洗錢罪間，均係以一行為觸犯數罪名之想像競合犯，依刑法
    第55條規定，均從一重之三人以上共同犯詐欺取財罪論處。
　㈤又被告就附表編號1、2所為，犯意各別，行為互殊，應予分
    論併罰。 
　㈥公訴意旨雖漏未論及洗錢防制法第14條第1項之洗錢罪，惟起
    訴書既載明上開部分事實，且上開部分與業經起訴之部分具
    想像競合犯之裁判上一罪關係，復經本院於審理時當庭諭知
    被告所涉犯行包含上述罪名，無礙於被告訴訟防禦權之行使
    ，本院自得併予審酌，附此敘明。
　㈦臺灣新北地方檢察署及臺灣臺北地方檢察署分別以109年度偵
    字第19243號、109年度偵字第16797號移送併辦意旨書併案
    審理部分，與本案起訴書部分犯罪事實（即附表編號1）相
    同，屬同一案件，自為本院審理範圍，併予敘明。
　㈧至被告雖請求本件應依刑法第59條減輕其刑云云。然本案犯
    罪時無何特殊之原因與環境，在客觀上亦不足以引起一般同
    情，而有何情堪憫恕之處，被告請求依刑法第59條酌減其刑
    ，核屬無據。
　㈨又被告除本案犯行外，尚有數件犯同質性之財產犯罪，有本
    院前案紀錄表在卷可參，難認有悛悔實據，其法治觀念薄弱
    ，對所為不法行為無自制力，自有藉刑之執行矯正其偏差行
    為，衡平犯罪所肇損害之必要，無從為緩刑之宣告，附此敘
    明。　　　　
三、駁回上訴之理由：
  ㈠原審以被告罪證明確，並審酌被告本應尋正道取財，竟為獲
    取不法報酬而加入本案詐欺集團，並與「家豪」、「大象」
    及本案詐欺集團其他成員共同為本案犯行，促成本案詐欺集
    團詐騙他人獲取財物之目的，侵害他人財產利益，並造成如
    附表各編號所示告訴人因此受有財產之損失，且被告雖與告
    訴人2人達成調解，約定被告應給付告訴人甲○○4萬2,000 元
    ，自109年9月起於每月20日前分期給付6,000元予告訴人甲○○至全部清償完畢止（後略）；應給付告訴人丙○○2 萬元，
    自109年9月起於每月15日前分期給付3,000元予告訴人丙○○
    至全部清償完畢止（後略），然被告僅分別於109 年9月15
    日、同年10月15日、12月10日各給付2,000 元予告訴人丙○○
    ；於109 年9月21日、同年10月20日、12月10日各給付4,000
    元予告訴人甲○○，未切實履行上開約定條件，因而告訴人甲○○多次具狀表示從重量刑之意見等情，自應予以相當程度之
    刑事非難。然考量被告終能坦承本案全部犯行，尚見悔意之
    態度，且在本案之前未曾受有期徒刑以上刑之宣告之素行尚
    可；再者，被告所犯一般洗錢罪雖屬想像競合犯其中之輕罪
    ，而就本案犯行均從一重之加重詐欺取財罪處斷，有如前述
    ，但其已於原審準備程序及審理時均自白洗錢犯行，觀諸洗
    錢防制法第16條第2項規定減輕其刑之意旨，則被告所為本
    案犯行之犯罪情節亦非重大；兼衡其自述大專肄業之智識程
    度、目前兼差工作、月收入1至2萬元、離婚、有1名由前妻
    在大陸照顧、就讀之子女、目前獨自居住、除小孩外無其他
    需扶養之人、經濟狀況勉持之家庭生活經濟狀況，暨其犯罪
    動機、目的、手段、所獲利益、告訴人甲○○、丙○○遭詐騙金
    額多寡等一切情狀，分別量處有期徒刑1年2月(共2罪)，並
    定應執行有期徒刑1年8月。並就沒收部分說明被告所為如附
    表編號1、2所示犯行，各分得1,000元之報酬雖未扣案，仍
    應依刑法第38條之1第1項前段、第3項規定沒收，於全部或
    一部不能沒收或不宜執行沒收時，追徵其價額。經核其認事
    用法，尚無違誤，量刑亦屬妥適，應予維持。
　㈡被告上訴意旨略以：伊是求職被騙，不知詐欺，也是受害者
    ，且伊與告訴人和解後，因母親過世，產生很多醫療費用、
    喪葬費用，才無法履行和解條件，且和解金額過高，希望可
    以降低和解金額，原審判太重，希望從輕量刑云云。經查：
　⒈被告雖否認有三人以上共同詐欺取財之犯行，然此部分業經
    本院說明如前，是被告之上訴並無理由，應予駁回。
　⒉按量刑之輕重，係屬事實審法院得依職權自由裁量之事項，
    苟於量刑時，已依行為人之責任為基礎，並斟酌刑法第57條
    各款所列情狀，而未逾越法定範圍，又未濫用其職權，即不
    得遽指為違法。且如別無其他加重或減輕之原因，下級審量
    定之刑，亦無過重或失輕之不當情形，則上級審法院對下級
    審法院之職權行使，原則上應予尊重（最高法院106年度台
    上字第1538號、102年度台上字第2931號判決意旨參照）。
    查本件原審關於科刑業已就刑法第57條規定與科刑相關事項
    在適法範圍內加以裁量，其本於事實審之裁量職權所為之量
    刑，並無過重不當，或有何違反比例原則、平等原則、罪刑
    相當原則之情形，自不得認其量刑有何不當。是被告上訴指
    摘原判決量刑過重等情，並無理由，應予駁回。至被告雖於
    辯論終結後具狀表示願意認罪，且已將調解之款項全部給付
    予告訴人2人，然其係於本案辯論終結後始全部給付完畢，
    並未依調解筆錄按時履行，原審於量刑時業已考量刑法第57
    條所列各款事項，所處刑度符合「罰當其罪」之原則，並無
    輕重失衡之情形。被告上訴雖請求從輕量刑云云，並無理由
    ，應予駁回。
據上論斷，應依刑事訴訟法第368條，判決如主文。
本案經檢察官秦嘉瑋提起公訴，檢察官余佳恩、鄭少玨移送併辦
 ，檢察官曾文鐘到庭執行職務。
中　　華　　民　　國　　110 　年　　5 　　月　　26　　日
                  刑事第二十一庭審判長法　官  許宗和
                                      法　官  黃惠敏
                                      法　官  章曉文
以上正本證明與原本無異。
如不服本判決，應於收受送達後20日內向本院提出上訴書狀，其
未敘述上訴之理由者並得於提起上訴後20日內向本院補提理由書
（均須按他造當事人之人數附繕本）「切勿逕送上級法院」。
                                      書記官  賴又瑄
中　　華　　民　　國　　110 　年　　5 　　月　　26　　日

附錄本案論罪科刑法條
中華民國刑法第339條之4
犯第339 條詐欺罪而有下列情形之一者，處1年以上7年以下有期
徒刑，得併科1百萬元以下罰金：
一、冒用政府機關或公務員名義犯之。
二、三人以上共同犯之。
三、以廣播電視、電子通訊、網際網路或其他媒體等傳播工具，
    對公眾散布而犯之。
前項之未遂犯罰之。

洗錢防制法第14條
有第二條各款所列洗錢行為者，處7年以下有期徒刑，併科新臺
幣5百萬元以下罰金。
前項之未遂犯罰之。
前二項情形，不得科以超過其特定犯罪所定最重本刑之刑。

附表
編  號   被害人 詐欺時間 匯款時間 匯款金額（新臺幣：元） 匯入帳戶 提領時間 提領地點 提領金額（新臺幣：元）         詐欺方式        1 甲○○（告訴人）  108 年9 月27日下午5 時12分許 108 年9 月27日下午5時59分許 29,985 案外人鄭家宏所設第一銀行歸仁分行帳號000-00000000000號帳戶（起訴書附表編號1 及新北地檢署109 年度偵字第19243號移送併辦意旨書之附表所載金融機構及代碼；臺北地檢署109 年度偵字第16797號移送併辦意旨書所載帳號，均有誤載，應予更正） 108 年9 月27日晚間6 時4 分許 新北市○○區○○路000 ○00號華泰商業銀行新莊分行 20,000        108 年9 月27日晚間6 時7 分許  10,000   詐欺集團成員致電甲○○，並佯稱其之前在PCHOME網路平台購買健康食品，因交易之對方帳戶係人頭帳戶而欲退款，屆時將有郵局客服人員與其聯繫云云；嗣自稱郵局客服人員致電甲○○，要求需依指示前往ATM 操作，致甲○○陷於錯誤。  108 年9 月27日晚間6時1 分許  15,985           108 年9 月27日晚間6 時13分許  15,600     108 年9 月27日晚間6時13分許 30,000  108 年9 月27日晚間6 時16分許  20,000        108 年9 月27日晚間6 時17分許  10,000 2 丙○○（告訴人）  108 年9 月27日下午6 時許  108 年9 月27日晚間7時8 分許 448 台中商銀帳號0000000000000000000 號帳戶 108 年9 月27日晚間7 時18分許  新北市○○區○○路000 ○00號華泰商業銀行新莊分行 505  詐欺集團成員假冒衣芙日系客服人員致電丙○○，並佯稱因電腦駭客入侵，導致錯誤訂單將定期扣款，如欲取消，屆時將有郵局客服人員協助取消付款云云；嗣自稱郵局客服人員致電丙○○，要求需依指示前往ATM 操作，致丙○○陷於錯誤。  108 年9 月27日晚間7時18分許 29,985  108 年9 月27日晚間7 時21分許  20,005        108 年9 月27日晚間7 時23分許  9,805